Inventaris van de archieven van de Nederlandse ambassade (1955-1974) en de consulaten (1866-1974) in Spanje
Nationaal Archief, Den Haag
- Ambassade Spanje, 1
  - Geheim archief, 1.2
    - Economie, arbeid, 6
      - Stukken betreffende de visserijaangelegenheden van Spanje., 1963; 460; 1 omslag
    - Sociale aangelegenheden, 7
      - Stukken betreffende de Nederlandse hulp met betrekking tot de watersnoodrampen in Barcelona en Valencia., 1957 - 1962; 461; 1 omslag
    - Wetenschap, 8
      - Stukken betreffende de ontwikkelingen van kernenergie in Spanje., 1955 - 1964; 462-463; 2 omslagen
        - Algemeen, 1955 - 1956, 462
        - Ratificatie door Spanje van het Verdrag van Parijs inzake de wettelijke aansprakelijkheid op het gebied van de kernenergie, 1964, 463
    - Staatkunde, landsverdediging, internationale organisaties, 9
      - Stukken betreffende de aangelegenheden inzake de landsverdediging van Spanje., 1955 - 1964; 464-467; 4 omslagen
        - Wapenleveranties van Spanje aan Indonesië en Oostenrijk, 1955 - 1962, 464
        - Gebruik van de Spaanse territoriale wateren door Nederlandse oorlogsschepen, 1960, 465
        - Organisatie van het leger, 1961 - 1962, 466
        - Verkoop van Nederlands militair materieel aan Spanje en deelname van Nederlandse firma's in de bouw van Spaanse oorlogsschepen, 1963 - 1964, 467
      - Stukken betreffende de buitenlandse betrekkingen van Spanje., 1955 - 1970; 468-472; 5 omslagen
        - Belangstelling van Spanje voor de moeilijkheden tussen Nederland en Indonesië.1955 - 1962, 468-469
          - Algemeen, 1955, 468
          - Conflict over Nieuw-Guinea, 1961 - 1962, 469
        - Diplomatieke betrekkingen met België en Hongarije, 1956 - 1960, 470
        - Protest van Frankrijk tegen de houding van Spanje inzake de Algerijnse opstand, 1961, 471
        - Verblijf van ex-president Peron van Argentinië in Spanje, 1964, 472
      - Stukken betreffende de verhouding tussen de kerk en de staat in Spanje., 1956 - 1962; 473; 1 omslag
      - Stukken betreffende de relatie van Spanje tot internationale organisaties., 1958 - 1969; 474-476; 3 omslagen
        - Spaanse deelname aan de Zeerechtconferentie van de Verenigde Naties, 1958, 474
        - Deelname van Spanje in de Noord-Atlantische Verdragsorganisatie, 1960, 475
        - Onderhandelingen tussen de Europese Economische Gemeenschap en Spanje in verband met de totstandkoming van een verdrag om dubbele belasting te voorkomen, 1969, 476
- Consulaten, 2
  - Algemeen, 2.0
    - Dossierinventaris van de Nederlandse Consulaten te Almeria, Bilbao, Ceuta, Gijon, Huelva en Vigo over de periode 1866 - 1974., 1988; 477; 1 omslag
  - Almeria, 2.1
    - Stukken betreffende de correspondentie met de Nederlandse Ambassade in Spanje en derden., 1926 - 1974; 478-487; 5 pakken, 3 delen en 2 omslagen
      - Uitgegane correspondentie.1926 - 1968, 478-480
        - 1926 juli 28 - 1944 dec. 17, 478; deel
        - 1944 dec. 18 - 1958 dec. 09, 479; deel
        - 1958 dec. 29 - 1968 juli 02, 480; deel
      - Ingekomen en uitgegane correspondentie.1964 - 1974, 481-487
        - 1964 - 1966, 481
        - 1967 - 1969, 482
        - 1970, 483
        - 1971, 484
        - 1972, 485
        - 1973, 486; omslag
        - 1974, 487; omslag
  - Bilbao, 2.2
    - Stukken betreffende de correspondentie met de Nederlandse Ambassade in Spanje., 1945 - 1974; 488-497; 5 pakken en 5 omslagen
      - Algemeen.1961 - 1974, 488-494
        - 1961 - 1962, 488
        - 1963 - 1964, 489
        - 1965 - 1966, 490
        - 1967 - 1969, 491; pak
        - 1970, 492; pak
        - 1971 - 1972, 493; pak
        - 1973 - 1974, 494; pak
      - Correspondentie inzake de ontvangen circulaires.1945 - 1974, 495-497
        - 1945 - 1962, 495; pak
        - 1963 - 1969, 496
        - 1970 - 1974, 497
  - Ceuta, 2.3
    - Stukken betreffende de correspondentie met de Nederlandse Ambassade in Spanje en derden., 1965 - 1971; 498-500; 2 pakken en 1 omslag
      - 1965 - 1967, 498
      - 1968 - 1970, 499
      - 1971, 500; omslag
  - Gijon, 2.4
    - Stukken betreffende de correspondentie met de Nederlandse Ambassade in Spanje en derden., 1960 - 1974; 501-503; 3 pakken
      - 1960 - 1964, 501
      - 1965 - 1969, 502
      - 1970 - 1974, 503
  - Huelva, 2.5
    - Stukken betreffende de correspondentie met de Nederlandse Ambassade in Spanje en derden., 1966 - 1974; 504; 1 omslag
  - Vigo, 2.6
    - Stukken betreffende de correspondentie met de Nederlandse Ambassade in Spanje en derden., 1866 - 1974; 505-566; 38 pakken, 16 omslagen en 8 delen
      - Algemeen.1924 - 1974, 505-535
        - 1924 - 1925, 505
        - 1929 - 1932, 506
        - 1937 - 1940, 507
        - 1941 - 1946, 508; omslag
        - 1947 - 1948, 509
        - 1950, 510; omslag
        - 1951, 511
        - 1952, 512
        - 1953, 513
        - 1954, 514; omslag
        - 1955, 515
        - 1956, 516
        - 1957, 517
        - 1958, 518
        - 1959, 519
        - 1960, 520; omslag
        - 1961, 521
        - 1962, 522; omslag
        - 1963, 523
        - 1964, 524
        - 1965, 525
        - 1966, 526
        - 1967, 527
        - 1968, 528
        - 1969, 529
        - 1970, 530
        - 1971, 531
        - 1972 jan. - juni, 532
        - 1972 juli - dec., 533
        - 1973, 534
        - 1974, 535
      - Scheepvaartaangelegenheden.1866 - 1966, 536-551
        - Algemeen.1936 - 1965, 536-539
          - 1936 - 1951, 536
          - 1952 - 1953, 537; omslag
          - 1956 - 1958, 538
          - 1965, 539; omslag
        - Scheepsregisters.1866 - 1966, 540-542
          - 1866 - 1904, 540; deel
          - 1906 - 1909, 541; deel
          - 1950 - 1966, 542; deel
        - Scheepsverklaringen, 1869 - 1880, 543; deel
        - Navigatie.1908 - 1964, 544-548
          - 1908 - 1951, 544
          - 1954 - 1955, 545; omslag
          - 1954 - 1960, 546
          - 1961 - 1962, 547
          - 1963 - 1964, 548
        - Monsterrollen, 1911, 549
        - Schepen van de Nederlandse Koninklijke Marine.1911 - 1952, 550-551
          - 1911 - 1928, 550
          - 1952, 551; omslag
      - Ingekomen correspondentie.1874 - 1946, 552-560
        - 1874 - 1916, 552
        - 1917 - 1918, 553
        - 1919, 554; omslag
        - 1921, 555; omslag
        - 1922 - 1923, 556
        - 1926 - 1928, 557; omslag
        - 1933 - 1936, 558; omslag
        - 1941 - 1944, 559; omslag
        - 1945 - 1946, 560
      - Rapporten van de consul.1911 - 1950, 561-562
        - 1911 - 1915, 561; omslag
        - 1950, 562; omslag
      - Uitgegane correspondentie.1933 - 1950, 563-566
        - 1933 - 1937, 563; deel
        - 1933 - 1942, 564; deel
        - 1942 - 1947, 565; deel
        - 1947 - 1950, 566; deel
    - Registers inzake bevolking en burgerlijke stand., 1913 - 1950; 567-569; 3 delen
      - Geboorte- en overlijdenregister, 1913 - 1946, 567
      - Register van in de regio van het Nederlands Consulaat te Vigo woonachtige Nederlanders, 1913 - 1950, 568
      - Paspoortenregister, 1917 - 1933, 569